【裁判字號】    92,易,201
【裁判日期】    920527
【裁判案由】    贓物
【裁判全文】
臺灣屏東地方法院刑事判決                          九十二年度易字第二一號
    公  訴  人  臺灣屏東地方法院檢察署檢察官
    被      告  戊○○
右列被告因贓物案件，經檢察官提起公訴（九十一年度偵字第四二○一號），本院判
決如左：
    主  文
戊○○收受贓物，處有期徒刑參月，如易科罰金以參佰元折算壹日。
    事  實
一、乙○○（未據起訴）於民國九十一年一月間騎駛車牌號碼ＯＰＴ—八四五號機車
    （為鄭山農所有供鄭宜玫使用於九十年十一月二十五日十四時在屏東縣屏東市○○路一九○之二號前失竊），至戊○○之兄甲○○在屏東縣三地鄉青山村民族巷
    四十五號住處暨自營卡拉ＯＫ店旁院子，欲交付予己○○使用，嗣並將該機車放
    置於上開處所，惟因該機車未懸掛牌照，致己○○、甲○○等均懷疑該車來源不
    明，故均未予使用，詎戊○○知悉該機車係來路不明之贓車，仍基於收受贓物之
    故意，於九十一年八月一日晚上，在屏東縣三地鄉青山村民族巷四十五號住處前
  院子，收受該機車使用，嗣於九十一年八月二日零時許，戊○○騎乘該機車至屏
    東縣三地鄉青山村民族巷後為警查獲。
二、案經屏東縣警察局里港分局報請台灣屏東地方法院檢察署檢察官偵查起訴。
    理  由
一、訊據被告戊○○坦承於右揭時地騎乘機車後為警查獲之事實，惟矢口否認有上述
    犯行，辯稱：我之前都在台中工作，當日因臨時要用車，看到我家院子裡擺著那
    台車，當時暗暗的，我想很很快騎一下，沒有想那麼多，為了一時方便，才騎走
    ，我不知道那是贓車云云。經查：
（一）按刑法第三百四十九條第一項之收受贓物罪，固須行為人在收受之初，即認識
      該認識贓物始能成立，然此所謂贓物之認識，並不以直接之故意為限，即令對
      之具有概括性贓物之認識或預見而不違背其本意者，亦成立該罪。
（二）車牌號碼ＯＰＴ—八四五號機車為鄭山農所有供鄭宜玫使用，於民國九十年十
      一月二十五日十四時在屏東縣屏東市○○路一九○之二號前失竊等情，業據報
      案人即鄭宜玫之婆婆丁○○於偵查中指述甚詳，並有贓物認領保管單及車輛竊
      盜資料個別查詢報表－查詢車輛認可資料各一紙在卷足憑，前開機車係屬贓物
      ，應無疑義。
（二）車牌號碼ＯＰＴ—八四五號機車係乙○○於九十一年一月間騎駛至被告之兄甲○○在屏東縣三地鄉青山村民族巷四十五號住處暨自營卡拉ＯＫ店旁院子，欲
      交付予己○○使用，嗣並將該機車置於上開處所，惟因該機車未懸掛牌照，致
      己○○、甲○○等均懷疑該車來源不明，故均未予使用等情，業據證人甲○○
      ，己○○、丙○○等於本院結證屬實，並有甲○○所繪製之住處、機車置放位
      置圖一紙在卷可按，足見該機車依客觀情狀判斷，已足使一般人知悉係屬來路
      不明之機車，而被告自承為陸軍士官學校畢業，歷任野戰部隊士官長多年，依
      其社會歷練，亦難認其於事物之認知上，有較一般人薄弱之情。證人甲○○於
      本院證稱：被告於案發前二、三天就已回家等語，被告於本院復供稱：「那天
      因為我家的車子被我媽媽騎走，我看到這台車，問我哥哥這台車是誰的，他說
      是店裡熟客阿邊的，我再問他可否借我騎一下，他說好，但是要快一點，我有
      問我哥哥鑰匙，他說鑰匙就在機車上，我就出去把機車騎走」等語，則被告既
      回家已有二、三天之時間，且曾詳向其兄甲○○詢問置於院中機車來源為何，
      以被告與證人甲○○二人兄弟之關係，證人甲○○要無隱瞞該機車來源係乙○○交付予己○○等情之理。綜上所述，被告主觀上顯有預見該機車係屬贓物，
      且依客觀觀察，亦顯無何情狀足使被告確信該機車非屬贓物，乃被告其竟圖便
      利，間接透過第三人己○○自乙○○收受該機車予以騎用，足徵被告有收受贓
      物之犯罪故意甚明。是本件被告所辯，無非事後卸責之詞，委無足採，事證明
      確，其犯行堪予認定，應依法予以論科。
二、核被告戊○○所為，係犯刑法第三百四十九條第一項之收受贓物罪。審酌被告因
    一時貪圖小利，收受來源不明之贓車使用，助長竊盜歪風，致使贓物追索困難，
    且犯後復否認犯罪之態度，惟所生之損害非鉅，而前開機車亦經被害人領回，有
    贓物認領保管收據一紙可稽及其素行等一切情狀，量處如主文所示之刑，並諭知
    如易科罰金之折算標準。
據上論斷，應依刑事訴訟法第二百九十九條第一項前段，刑法第三百四十九條第一項
、第四十一條第一項前段，罰金罰鍰提高標準條例第一條前段、第二條，判決如主文
。
中      華      民      國      九十二      年    五    月    二十七    日
                                      臺灣屏東地方法院刑事第四庭
                  法  官   郭書豪
右正本證明與原本無異。
如不服本判決應於收受本判決後送達後十日內向本院提出上訴書狀，其未敘述上訴理
由者，並得於提起上訴後十日內向本院補提理由書狀（均須按他造當事人之人數附繕
本 ）「切勿逕送上級法院」
                                          書記官   唐淑嫻
中      華      民      國      九十二      年    五    月    二十七    日
附錄法條：
中華民國刑法第三百四十九條
收受贓物者，處三年以下有期徒刑、拘役或五百元以下罰金。
搬運、寄藏、故買贓物或為擔保者，處五年以下有期徒刑、拘役或科或併
科一千元以下罰金。
因贓物變得之財物，以贓物論。


司法院資訊處製作；財團法人民間司法改革基金會備份。
